臺灣南投地方法院刑事判決
111年度易字第216號
公  訴  人  臺灣南投地方檢察署檢察官 
被      告  吳青峰



                    居南投縣南投市永鳴路永鳴社區警衛室  上列被告因竊盜案件，經檢察官提起公訴（111 年度偵字第4810
號、111 年度偵字第4948號、111 年度偵字第5096號、111 年度
偵字第5384號），被告於準備程序中就被訴事實為有罪之陳述，
經告以簡式審判之旨，並聽取當事人意見後，本院裁定進行簡式
審判程序，判決如下：
    主          文
吳青峰犯如附表各編號「所犯罪名及科刑」欄所示之罪，處如附
表各編號「所犯罪名及科刑」欄所示之刑及「沒收」欄所示之沒
收。附表編號１、２、３所示之罪，應執行有期徒刑壹年，如易
科罰金，以新臺幣壹仟元折算壹日。
    犯罪事實及理由
一、本案被告吳青峰所犯刑法第320 條第1 項之竊盜罪、同法第
　　321 條第1 項之加重竊盜罪，均係死刑、無期徒刑、最輕本
　　刑為3 年以上有期徒刑以外之罪，且非高等法院管轄第一審
　　案件，被告於本院準備程序中，先就被訴事實均為有罪之陳
　　述，經告知簡式審判程序之旨，並聽取檢察官、被告之意見
　　後，本院裁定進行簡式審判程序；又本案之證據調查，依刑
　　事訴訟法第273 條之2 之規定，不受同法第159 條第1 項、
　　第161 條之2 、第161 條之3 、第163 條之1 及第164 條至
　　第170 條之限制。
二、本案犯罪事實及證據，除證據部份應補充被告於本院訊問、
　　準備程序及審理時之自白（見本院卷第18、37、42頁）外，
　　餘均引用起訴書之記載（如附件）。
三、論罪科刑之理由：
  ㈠按所謂有人居住之建築物，不以行竊時有人居住其內為必要
　　，其居住人宿於樓上，或大樓管理員居住另室，而乘隙侵入
　　其他房間行竊者，均不失為侵入有人居住之建築物行竊（最
　　高法院69年台上字第3945號判例要旨參照）。住宅原屬建築
　　物之一種；然因刑法第321 條第1 項第1 款將住宅與建築物
　　為併列之規定，故二者之概念仍有予以區別必要。前者指人
　　類日常住居生活作息之場所；後者指住宅以外上有屋面，周
　　有門壁，足蔽風雨，供人出入，且定著於土地之工作物而言
　　。是供人日常生活起居作息之「建築物」中，縱內部又配置
　　供為蒔花養蘭、畜養寵物，健身休憩，晾曬衣物等「用途」
　　不同之工作室、健身房、陽台等房間、處所。惟就整體觀察
　　，均與生活起居之怡神養性、身心健全發展有密切關聯，自
　　應認各該處所仍為住宅之一部分；屋頂之陽台，當亦包括在
　　內（最高法院82年度台上字第1809號判決要旨參照）。核被
　　告各次所為，分別係犯刑法第321 條第1 項第1 款之侵入住
　　宅竊盜罪（起訴書犯罪事實一㈠、㈡、㈢）、同法第320 條
　　第1 項之竊盜罪（起訴書犯罪事實一㈣）。
　㈡被告所犯上開4 罪間，犯意各自有別、行為互有不同，應予
　　分別論罪、合併處罰。
　㈢爰審酌被告曾因竊盜案件經法院判處罪刑確定，有臺灣高等
　　法院被告前案紀錄表在案足佐，仍不知警惕，且其正值壯年
　　，不思依循正途賺取金錢，破壞他人財產權益、危害他人居
　　住安寧，行為均有不該，兼衡其犯後坦承犯行、尚見悔意，
　　迄未賠償或者和解，自述國中畢業之智識程度，領有輕度身
　　心障礙證明、從事幫人種植香蕉工作、家庭經濟情況貧窮之
　　生活狀況（見本院卷第42、49頁），及其各次犯罪動機、目
　　的、手段、情節、所生危害、竊取之金錢數額，暨其品行等
　　一切情形，分別量處如主文所示之刑，並均諭知易科罰金之
　　折算標準。又酌以附表編號1 、2 、3 所示之罪犯罪情節相
　　似、均為判處有期徒刑得易科罰金之刑（附表編號4 所示之
　　罪為判處拘役得易科罰金之刑，未合併定應執行之刑），合
　　併定其應執行之刑為如主文所示，並諭知易科罰金之折算標
　　準。
　㈣又按，犯罪所得，屬於犯罪行為人者，沒收之。前2 項之沒
    收，於全部或一部不能沒收或不宜執行沒收時，追徵其價額
    。刑法第38條之1 第1 項前段、第3 項分別定有明文。查被
　　告各次竊取之金錢，為其所有之犯罪所得，均應依上開規定
　　宣告沒收，於全部或一部不能沒收時，追徵其價額。　
四、適用之法律：
　　刑事訴訟法第273 條之1 第1 項、第299 條第1 項前段、第
　　310 條之2 、第454 條第2 項。
五、如不服本判決，應於收受送達後20日內向本院提出上訴書狀
　　，並應敘述具體理由；其未敘述上訴理由者，應於上訴期間
　　屆滿後20日內向本院補提理由書（均須附繕本）。
本案經檢察官王晴玲提起公訴暨到庭執行職務。
中    華    民    國   111    年    10    月    4     日
                  刑事第五庭    法  官  張國隆
以上正本與原本無異。
如不服本判決應於收受送達後20日內向本院提出上訴書狀，並應
敘述具體理由；其未敘述上訴理由者，應於上訴期間屆滿後20日
內向本院補提理由書（均須按他造當事人之人數附繕本）「切勿
逕送上級法院」。
告訴人或被害人如對於本判決不服者，應具備理由請求檢察官上
訴，其上訴期間之計算係以檢察官收受判決正本之日期為準。
                                書記官  張馨方
中    華    民    國   111    年    10    月    4     日
附錄本案論罪科刑法條：
中華民國刑法第320 條第1 項
意圖為自己或第三人不法之所有，而竊取他人之動產者，為竊盜
罪，處5 年以下有期徒刑、拘役或50萬元以下罰金。
中華民國刑法第321 條第1 項
犯前條第1 項、第2 項之罪而有下列情形之一者，處6 月以上 5
年以下有期徒刑，得併科50萬元以下罰金：
一、侵入住宅或有人居住之建築物、船艦或隱匿其內而犯之。
二、毀越門窗、牆垣或其他安全設備而犯之。
三、攜帶兇器而犯之。
四、結夥三人以上而犯之。
五、乘火災、水災或其他災害之際而犯之。
六、在車站、港埠、航空站或其他供水、陸、空公眾運輸之舟、
　　車、航空機內而犯之。
附表：
編號 犯罪事實 所犯罪名及科刑 沒收  1 如起訴書犯罪 事實一㈠所示 吳青峰犯侵入住宅竊盜罪 ，處有期徒刑陸月，如易 科罰金，以新臺幣壹仟元 折算壹日。 未扣案之犯罪所得新臺幣陸仟 柒佰捌拾玖元，沒收之，於全 部或一部不能沒收時，追徵其 價額。  2 如起訴書犯罪 事實一㈡所示 吳青峰犯侵入住宅竊盜罪 ，處有期徒刑陸月，如易 科罰金，以新臺幣壹仟元 折算壹日。 未扣案之犯罪所得新臺幣捌仟 貳佰元，沒收之，於全部或一 部不能沒收時，追徵其價額。  3 如起訴書犯罪 事實一㈢所示 吳青峰犯侵入住宅竊盜罪 ，處有期徒刑陸月，如易 科罰金，以新臺幣壹仟元 折算壹日。 未扣案之犯罪所得新臺幣壹萬 壹仟元，沒收之，於全部或一 部不能沒收時，追徵其價額。  4 如起訴書犯罪 事實一㈣所示 吳青峰犯竊盜罪，處拘役 參拾日，如易科罰金，以 新臺幣壹仟元折算壹日。 未扣案之犯罪所得新臺幣柒佰 元，沒收之，於全部或一部不 能沒收時，追徵其價額。